【裁判字號】    97,審訴,2740
【裁判日期】    980417
【裁判案由】    毒品危害防制條例
【裁判全文】
臺灣桃園地方法院刑事判決            97年度審訴字第2740號
公  訴  人  臺灣桃園地方法院檢察署檢察官
被      告  甲○○
指定辯護人  本院公設辯護人  彭詩雯
上列被告因毒品危害防制條例案件，經檢察官提起公訴（97年度
毒偵字第3511號），嗣被告於準備程序進行中為有罪之陳述，經
本院合議庭裁定由受命法官獨任進行簡式審判程序後，聲請改依
協商程序而為判決，本院判決如下：
    主  文
甲○○施用第一級毒品，累犯，處有期徒刑捌月，扣案之海洛因
壹包連同包裝袋壹只（毛重零點捌玖伍伍公克，因鑑驗使用零點
零零捌公克）、海洛因殘渣袋貳只均沒收銷燬之，刮勺壹支沒
收；又施用第二級毒品，累犯，處有期徒刑肆月，扣案之甲基安
非他命壹包連同包裝袋壹只（毛重零點貳伍伍陸公克，因鑑驗使
用零點零貳壹壹公克）沒收銷燬之，安非他命吸食器壹組、刮勺
壹支沒收。應執行有期徒刑拾壹月，扣案之海洛因壹包連同包裝
袋壹只（毛重零點捌玖伍伍公克，因鑑驗使用零點零零捌公克
）、甲基安非他命壹包連同包裝袋壹只（毛重零點貳伍伍陸公克
，因鑑驗使用零點零貳壹壹公克）、海洛因殘渣袋貳只均沒收銷
燬之，刮勺壹支、安非他命吸食器壹組均沒收。
    事實及理由
一、本件被告所犯係死刑、無期徒刑或最輕本刑為3 年以上有期
    徒刑以外之罪，其於準備程序中就被訴事實為有罪之陳述，
    經本院告知簡式審判程序之旨，並聽取公訴人、被告及辯護
    人之意見後，爰依刑事訴訟法第273 條之1 第1 項規定合議
    裁定由受命法官獨任進行簡式審判程序。
二、被告甲○○前有違反毒品危害防制條例、竊盜等前科，其中
    於民國95年間，因違反毒品危害防制條例案件，經臺灣新竹
    地方法院以95年度訴字第813 號判決分別判處有期徒刑6 月
    、3 月，應執行有期徒刑7 月確定；又於同年間，因竊盜等
    案件，經同院分別以95年度竹簡字第946 號、95年度竹簡字
    第1215號判決判處拘役20日、30日確定。上開3 罪嗣經同院
    以96年度聲減字第66號裁定減刑並定應執行刑為有期徒刑3
    月15日、拘役20日確定，上開數罪經接續執行，有期徒刑部
    分甫於96年7 月15日執行完畢（構成累犯）。
三、被告另於95年間因施用毒品案件，經臺灣新竹地方法院以95
    年度毒聲字第171 號裁定送觀察、勒戒後，認無繼續施用毒
    品傾向，於95年6 月20日執行完畢而釋放，由臺灣新竹地方
    法院檢察署檢察官於同日以95年度毒偵字第1114號為不起訴
    處分確定。又於上開觀察勒戒執行完畢後5 年內之95年間，
    因施用毒品案件，經臺灣新竹地方法院以95年度訴字第813
    號判決判處應執行有期徒刑7 月確定。詎其仍不知悔改，明
    知海洛因、安非他命係毒品危害防制條例第2 條第2 項第1
    款、第2 款所規定之第一、二級毒品，不得非法持有、施用
    ，竟分別基於施用第一級毒品海洛因與第二級毒品安非他命
    之犯意，於97年6 月25日中午12時許，在桃園縣楊梅鎮○○
    ○路800 巷138 弄43號住處，分別施用第一級毒品海洛因及
    第二級毒品安非他命各1 次。嗣於同日16時許，在上址為警
    查獲，並扣得其所有之海洛因1 包連同包裝袋1 只（毛重0.
    8955公克，因鑑驗使用0.0308公克）、甲基安非他命1 包連
    同包裝袋1 只（毛重0.2556公克，因鑑驗使用0.0211公克）
    、海洛因殘渣袋2 只、其所有供（但非專供）施用第一、二
    級毒品所用之刮勺1 支，及其所有供（但非專供）施用第二
    級毒品所用之安非他命吸食器1 組，以及與本案無關之紙盒
    1 個及分裝袋15個（起訴書誤載為50個），始悉上情。案經
    新竹縣政府警察局移送臺灣桃園地方法院檢察署檢察官偵查
    後起訴。
四、證據名稱：
  (一)被告於警詢、偵訊及本院準備程序中之自白。
  (二)詮昕科技股份有限公司濫用藥物尿液檢驗報告暨新竹縣政
      府警察局毒品犯罪嫌疑人尿液採驗作業管制紀錄表各1 份
      、詮昕科技股份有限公司藥物檢驗報告2 份附卷可稽。
  (三)海洛因1 包連同包裝袋1 只（毛重0.8955公克，因鑑驗使
      用0.0308公克）、甲基安非他命1 包連同包裝袋1 只（毛
      重0.2556公克，因鑑驗使用0.0211公克）、安非他命吸食
      器1 組、刮勺1 支、海洛因殘渣袋2 只扣案可資佐證。
五、本件經檢察官與被告於審判外達成協商之合意且被告已認罪
    ，其合意內容為：就其施用第一級毒品部分，被告願受科刑
    範圍為有期徒刑8 月，就其施用第二級毒品部分，被告願受
    科刑範圍為有期徒刑4 月，應執行有期徒刑11月。經查，上
    開協商合意並無刑事訴訟法第455 條之4 第1 項所列情形之
    一，檢察官聲請改依協商程序而為判決，本院爰不經言詞辯
    論，於協商合意範圍內為協商判決，合予敘明。
六、扣案之海洛因1包連同包裝袋1只（毛重0.8955公克，因鑑驗
    使用0.0308公克）、甲基安非他命1包連同包裝袋1只（毛重
    0.2556公克，因鑑驗使用0.0211公克），經送鑑定結果，分
    別確含海洛因、甲基安非他命成分，有詮昕科技股份有限公
    司藥物檢驗報告2 紙在卷可稽，應依毒品危害防制條例第18
    條第1 項前段規定，均沒收銷燬之；包裹第一級毒品海洛因
    與第二級毒品甲基安非他命之包裝袋與前開毒品無從完全剝
    離，均併依毒品危害防制條例第18條第1 項前段規定，均沒
    收銷燬之。又扣案之海洛因殘渣袋2 只，係用以包裹第一級
    毒品海洛因之包裝袋，而海洛因已經被告施打殆盡，且被告
    施打該物尿液中驗出嗎啡陽性反應，被告復自白施打海洛因
    ，俱如前述，足見塑膠袋係殘留有毒品海洛因，均應依毒品
    危害防制條例第18條第1 項前段規定，沒收銷燬之。扣案之
    安非他命吸食器1 組、刮勺1 支，係被告所有供（但非專供
    ）施用第一、二級毒品所用之物，業經被告自承在卷，應依
    刑法第38條第1 項第2 款宣告沒收。末查，扣案之紙盒1 個
    及分裝袋15個，被告固承認係其所有，惟卷內並無積極證據
    足資證明係係供被告本件施用毒品所用之物，本院無從宣告
    沒收，附此敘明。
七、應適用之法條：刑事訴訟法第273 條之1 第1 項、第455 條
    之4 第2 項、第455 條之8 ，毒品危害防制條例第10條第1
    項、第2 項、第18條第1 項前段，刑法第11條、第47條第1
    項、第51條第5 款、第38條第1 項第2 款。
八、本判決除有刑事訴訟法第455 條之4 第1 項第1 款、第2 款
    、第4 款、第6 款、第7 款所定情形之一，或違反同條第2
    項規定者外，不得上訴。
九、如不服本件判決，得自收受判決送達之日起10日內，向本院
    提出上訴書狀，上訴於第二審法院。
本案經檢察官潘怡華到庭執行職務。
中    華    民    國    98    年    4     月    17    日
                  刑事庭  法  官  徐  培  元
以上正本證明與原本無異。
如不服本判決應於收受判決後10日內向本院提出上訴書狀，並應
敘述具體理由。其未敘述上訴理由者，應於上訴期間屆滿後20日
內向本院補提理由書 (均須按他造當事人之人數附繕本)「 切勿
逕送上級法院」。
                          書記官  張  筆  隆
中    華    民    國    98    年    4     月    17    日
附錄本件論罪科刑法條：
毒品危害防制條例第10條
施用第一級毒品者，處六月以上五年以下有期徒刑。
施用第二級毒品者，處三年以下有期徒刑。


司法院資訊處製作；財團法人民間司法改革基金會備份。
